【裁判字號】    98,抗,2043
【裁判日期】    981230
【裁判案由】    返還提存物
【裁判全文】
臺灣高等法院民事裁定                  98年度抗字第2043號
抗  告  人  甲○○
            乙○○
            辛○○
            癸○○
            壬○○
            子○○
共       同
代  理   人 丑○○原名鄧仁.
上列抗告人因與相對人庚○○、丙○○○、丁○○、己○○、戊
○○間返還提存物事件，對於中華民國98年11月26日臺灣桃園地
方法院98年度聲字第1430號裁定，提起抗告，本院裁定如下：
    主  文
抗告駁回。
抗告費用由抗告人負擔。
    理  由
一、抗告人於原法院聲請及本院抗告意旨略以：兩造間假處分事
    件，經原法院以80年度全字第1026號民事裁定（下稱系爭假
    處分裁定）准予抗告人提供擔保金新台幣110,000元（下稱
    系爭擔保金）後，得對相對人如該裁定附表所列之不動產為
    假處分，嗣抗告人以原法院80年度存字第1337號提存系爭擔
    保金，向原執行法院聲請強制執行。玆因兩造間本案訴訟業
    已終結，乃依民事訴訟法第104條第1項第3款規定聲請返還
    系爭擔保金，詎原法院竟駁回抗告人之聲請，爰提起抗告，
    請求廢棄原裁定等語。
二、按應供擔保之原因消滅；或供擔保人證明受擔保利益人同意
    返還者；或訴訟終結後，供擔保人證明已定20日以上之期間
    ，催告受擔保利益人行使權利而未行使者，或法院依供擔保
    人之聲請，通知受擔保利益人於一定期間內行使權利，並向
    法院為行使權利之證明而未證明者，法院應依供擔保人之聲
    請，以裁定命返還其提存物或保證書，民事訴訟法第104條
    第1項定有明文。上開規定，依同法第106條規定，於其他依
    法令供訴訟上之擔保者，準用之。
三、經查：兩造間假處分事件，經系爭假處分裁定准予抗告人提
    供系爭擔保金後，得對相對人如該裁定附表所列之不動產為
    假處分，嗣抗告人以原法院80年度存字第1337號提存系爭擔
    保金，向原執行法院聲請強制執行等情，固據抗告人提出系
    爭假處分裁定、原法院80年度存字第1337號提存書為憑（原
    審卷第6至9頁），惟抗告人聲請返還系爭擔保金，經原法院
    於98年10月26日以桃院永民貞98年度聲字第1430號函通知補
    正請求返還之依據後，抗告人雖主張其係依民事訴訟法第10
    4條第1項第3款規定，請求返還系爭擔保金等語（原審卷第2
    8至32頁）。然抗告人迄今未提出任何證據證明其已定20日
    以上之期間，催告受擔保利益人（即相對人）行使權利而未
    行使，或法院曾依抗告人之聲請，通知相對人於一定期間內
    行使權利，並向法院為行使權利之證明而未證明。是抗告人
    依上開規定聲請返還系爭擔保金，於法自有不合，不應准許
    。原法院裁定駁回抗告人之聲請，依法並無違誤。抗告意旨
    指摘原裁定不當，聲明廢棄，為無理由，應予駁回。
四、據上論結，本件抗告為無理由，爰裁定如主文。
中    華    民    國    98    年    12    月    30    日
                  民事第十二庭
                      審判長法  官  陳駿璧
                            法  官  李媛媛
                            法  官  陳邦豪
正本係照原本作成。
不得再抗告。
中    華    民    國    98    年    12    月    30    日
                              書記官  李佳樺

司法院資訊處製作；財團法人民間司法改革基金會備份。
